# 已贴现未到期的商业承兑汇票如何列示

提问人：13141314 瓶罐 时间：2020-04-21 09:35:50
各位老师好！新金融工具准则下，对于已贴现未到期的商业承兑汇票或者信用等级一般的银承如果不能终止确认，那会列示于其他流动资产吗？什么情况下会列示于其他流动资产？恳请各位大师指教。

回答人：chenyiwei
不能终止确认的以贴现票据继续列报为应收票据。
通过背书该票据结算的债务应转入其他流动负债列示，即借：应付账款等，贷：其他流动负债。到票据到期正常兑付后，将其他流动负债和应收票据对冲结平。